# 股份支付费用的分摊

提问人：zhaoxiufang1 时间：2021-01-27 11:33:08
求助陈老师，案例：A公司 2021 年授予员工期权，行权日为 2021 年 12 月 31 日前，但股权授予合同上约定若 2022 年员工业绩不达标，将无条件收回2021 年授予的期权。对于该部分股份支付费用的确认期为 2021 年还是 2021 年和 2022 年？

回答人：chenyiwei
由于该项股份支付包含涉及 2022 年度业绩的业绩条件，故等待期应到 2022 年末止。